【裁判字號】    94,訴,1664
【裁判日期】    950404
【裁判案由】    毒品危害防制條例
【裁判全文】
臺灣臺北地方法院刑事判決              94年度訴字第1664號
公  訴  人  臺灣臺北地方法院檢察署檢察官
被      告  甲○○
                    現於臺灣桃園女子監獄執行中
上列被告因毒品危害防制條例案件，經檢察官提起公訴（94年度
毒偵字第3159號），及移送併辦 (臺灣臺北地方法院檢察署95年
度毒偵字第331、142、512號、臺灣臺北地方法院檢察署95年度
速偵字第2號)，經被告於準備程序中就被訴事實為有罪之陳述，
本院合議庭裁定以簡式審判程序審理，判決如下：
    主  文
甲○○連續施用第一級毒品，處有期徒刑壹年。扣案如附表編號
一(1)、編號二(2)所示之第一級毒品海洛因均沒收銷燬之；附表編
號一(2)(3)(4)、編號二(1)所示之物均沒收。又施用第二級毒品，處
有期徒刑伍月。應執行有期徒刑壹年肆月。扣案如附表編號一(1)
、編號二(2)所示之第一級毒品海洛因沒收銷燬之；附表編號一(2)
(3)(4)、編號二(1)所示之物均沒收。
    事  實
一、甲○○前因強盜案件，經臺灣高等法院於民國93年2月2日判
    處有期徒刑一年二月、緩刑三年，緩刑期內交付保護管束確
    定。另因施用毒品案件，經本院裁定送觀察勒戒處所觀察、
    勒戒後，認有繼續施用毒品之傾向，再經本院裁定令入戒治
    處所施以強制戒治，於94年2月16日強制戒治期滿，經臺灣
    臺北地方法院檢察署檢察官於94年3月9日以94年度戒毒偵字
    第35號為不起訴處分確定。復因施用第一、二級毒品案件，
    經本院於94年9月20日以94年度訴字第890號判決，分別判處
    有期徒刑八月及四月，並定其應執行刑為有期徒刑十月。竟
    仍未改過，又於刑之執行前，基於施用第一級毒品之概括犯
    意，及施用第二級毒品安非他命之犯意，分別為下列之施用
    第二級毒品安非他命及連續施用第一級毒品海洛因之犯行：
    (1)被告於94年10月11日上午7時許在臺北市○○區○○路4段
      58巷2號2樓，施用第一級毒品海洛因及第二級毒品安非他
      命；嗣於同日下午7時許，為警當場查獲，扣得其所有如
      附表編號一所示之毒品及供施用或預備供施用毒品所用之
      器具。嗣分別於同日晚間8時50分許在台北市政府警察局
      文山第一分局復興派出所（94年度毒偵字第3159號）、晚
      間10時42分在台北市政府警察局文山第一分局偵查隊（95
      年度毒偵字第331號）經採尿送驗，始悉上情。
    (2)甲○○於94年11月5日晚間在其臺北市○○區○○街2段83
      號住處施用第一級毒品海洛因，經警於94年11月6日採尿
      送驗結果，呈鴉片類陽性反應。
    (3)甲○○於94年12月30日晚間9時許，在台北縣新店市○○
      路公園的公廁內，施用第一級毒品海洛因；嗣於同日晚間
      11時20分許搭乘友人之重型機車，行經臺北市○○區○○
      街26巷時，為警查獲，並扣得其所有如附表編號二所示之
      施用毒品器具吸管杓子及其內施用剩餘之海洛因殘渣。
    (4)甲○○於95年1月5日晚間8時許，在台北市文山區忠順公
      園涼亭內，施用第一級毒品海洛因。嗣於同日晚間10時10
      分許在台北縣新店市○○街40號前，為警查緝通緝犯時查
      獲，經採尿送驗，呈鴉片類陽性反應。甲○○並向警員供
      出其第一級毒品海洛因之來源為朱秉彥，而經警循線查獲
      ，並以台北市政府警察局95年2月10日北市警刑移三字第
      09531141700號移送書移送檢察官偵辦朱秉彥涉嫌販賣第
      一級毒品罪責。
二、案經台北市政府警察局文山第一分局報請台灣台北地方法院
    檢察署檢察官偵查起訴，及同分局、台北市刑事警察局報請
    檢察官偵查後，移送本院併辦。
    理  由
一、本件被告甲○○所犯施用第一級毒品及施用第二級毒品罪，
    均非死刑、無期徒刑、最輕本刑為3年以上有期徒刑之罪，
    亦非高等法院管轄第一審案件，於準備程序中，被告先就被
    訴事實為有罪之陳述，經告知被告簡式審判程序之旨，並聽
    取檢察官、被告之意見後，本院合意庭裁定由受命法官進行
    簡式審判程序，是本件之證據調查，依刑事訴訟法第273條
    之2規定，不受同法第159 條第1項、第161條之2、第161條
    之3、第163條之1及第164條至第170條規定之限制，合先敘
    明。
二、上揭事實，業據被告於警詢、偵查、本院準備程序及審理時
    坦承不諱；且有下列證據可資佐證：
    (一)94年10月11日施用第一、二級毒品部分：
     1.臺灣檢驗科技股份有限公司94年101月24日濫用藥物尿液
       檢驗報告 (臺北地檢署94年毒偵字第3159號偵查卷第49
       頁參照)：安非他命類、鴉片類均呈陽性反應。
     2.臺灣尖端先進生技醫藥股份有限公司94年11月9日濫用藥
       物檢驗報告 (臺北地檢署95年毒偵字第331號偵查卷第3
       、7 頁)：安非他命、甲基安非他命、嗎啡、可待因均呈
       陽性反應。
     3.臺北市政府警察局文山第一分局查獲涉嫌毒品危害防治
       條例「毒品」初步鑑驗報告單 (臺北地檢署94年毒偵字
       第3159號偵查卷第27頁參照)：檢驗扣案白粉，初步鑑驗
       結果呈嗎啡、海洛因反應。
     4.附表編號一所示之物扣案可佐，且被告自承編號一(1)所
       示海洛因為其施用剩餘之毒品，編號一(2)至(4)所示之物
       為其施用毒品所用及預備供施用毒品所用之器具。
    (二)94年11月5日施用一級毒品部分：
       臺灣檢驗科技股份有限公司94年11月17日濫用藥物尿液
       檢驗報告 (臺北地檢署95年度毒偵字142號偵查卷第5頁
       參照)，呈鴉片類陽性反應。
    (三)94年12月30日施用一級毒品部分：
     1.台灣檢驗科技股份有限公司95年1月17日濫用藥物尿液檢
       驗報告 (本院94年度訴字第1664號第32、46、47頁參照)
       ：呈鴉片類陽性反應。
     2.附表編號二所示之物扣案可證，且被告於本院95年2月10
       日準備程序自承：編號二所示之吸管杓子為其所有，供
       施用毒品所用之器具，其內之海洛因殘渣為其施用剩餘
       之海洛因。
     3.附表編號二(2)所示吸管杓子內之海洛因殘渣，經初步鑑
       驗結果，呈嗎啡、海洛因反應，有台北市政府警察局文
       山第一分局查獲涉嫌毒品危害防制條例毒品初步鑑驗報
       告單可參（95年度速偵字第2號偵查卷第22頁參照）。
    (四)95年1月5日施用第一級毒品部分：
       台灣檢驗科技股份有限公司95年1月20日濫用藥物尿液檢
       驗報告 (檢體編號：012762，臺北地檢署95年毒偵字第
       512 號偵查卷第9、10頁參照)：呈鴉片類陽性反應。
    核與被告前開任意性自白均相符合，堪信為真實。查被告曾
    因施用毒品案件，經本院裁定送觀察勒戒處所觀察、勒戒後
    ，認有繼續施用毒品之傾向，再經本院裁定令入戒治處所施
    以強制戒治，於94年2月16日強制戒治期滿，經臺灣臺北地
    方法院檢察署檢察官於94年3月9日以94年度戒毒偵字第35號
    為不起訴處分確定等情，有台灣高等法院被告前案紀錄表在
    卷可按。綜上所述，本件事證明確，被告於經強制戒治執行
    後，五年內再犯本件施用第一、二級毒品之犯行，堪以認定
    。
三、按海洛因、安非他命為毒品危害防制條例第2條第2項第1款
    、第2款明定之第一、二級毒品，不得持有及施用。核被告
    所為，係犯毒品危害防制條例第10條第1項、第2項之施用第
    一級毒品及施用第二級毒品罪。被告施用毒品海洛因、安非
    他命前後持有毒品之低度行為，各為其施用之高度行為所吸
    收，均不另論罪。被告連續多次施用第一級毒品海洛因之犯
    行，時間緊接，犯意概括，所犯構成要件相同，為連續犯，
    依法以一連續施用第一級毒品罪論處，並加重其刑。公訴人
    雖未論及被告於94年10月11日以後之連續施用第一級毒品犯
    行，然該部分事實與起訴之施用第一級毒品部分有連續犯之
    裁判上一罪關係，為起訴效力所及，且經檢察官函送併辦，
    本院自應予審究，附此說明。再被告於95年1月5日為警查獲
    後，供出其第一級毒品海洛因之來源，因而破獲朱秉彥，並
    以台北市政府警察局95年2月10日北市警刑移三字第0953114
    1700號移送書移送檢察官偵辦朱秉彥販賣第一級毒品罪責，
    有上述移送書在卷可考，是被告犯連續施用第一級毒品罪，
    供出毒品來源，因而破獲，依毒品危害防制條例第17條規定
    就所犯連續施用第一級毒品罪部分減輕其刑，並依法先加重
    後減輕之。又被告所犯二罪之犯意各別，行為互殊，應分論
    併罰。爰審酌被告曾犯施用毒品罪而觸法，經觀察勒戒、強
    制戒治後獲不起訴處分寬典，對於施用毒品之危害及其違法
    性，當應有強烈且明確之體認，詎自制力薄弱，漠視法令禁
    制而連續犯本案，顯未知改過，惟犯後已坦承犯行，態度尚
    稱良好，輔以其犯罪之手段、智識程度、所生危害等一切情
    狀，分別量處如主文所示之刑，並定其應執行之刑。
四、扣案如附表編號一(1)、編號二(2)所示之海洛因，係被告犯施
    用第一級毒品罪所持有之第一級毒品，依毒品危害防制條例
    第18條第1項前段規定，沒收銷燬之；至附表編號一(2)(3)(4)
    及編號二(1)所示之物，均係被告所有，分別為供或預備供其
    施用第一級毒品所用之器具，此據被告於本院95年2月10日
    準備程序中供述明確，性質上又非專供施用毒品所用之物，
    爰依刑法第38條第1項第2款宣告沒收。
據上論斷，應依刑事訴訟法第273條之1第1項、第299條第1項前
段、毒品危害防制條例第10條第1項、第2項、第17條、第18條第
1項前段、刑法第11條、第56條、第38條第1項第2款、第51條第5
款，判決如主文。
本案經檢察官張智堯到庭執行職務
中    華    民    國    95    年    4     月    4    日
                  刑事第十三庭  法  官  朱瑞娟
以上正本證明與原本無異。
如不服本判決，應於判決送達後10日內，向本院提出上訴狀。
                                書記官  謝韻華
中    華    民    國    95    年    4     月    7    日
附表編號查獲時間扣案物品
一、94年10月11日  (1)第一級毒品海洛因壹包淨重零點貳公克
                  (2)葡萄糖壹包
                  (3)分裝袋貳拾只
                  (4)注射針筒共參支
二、94年12月30日  (1)吸管杓子
                  (2)吸管杓子內之海洛因殘渣（量微無法磅秤
                    ）


司法院資訊處製作；財團法人民間司法改革基金會備份。
